【裁判字號】    98,交抗,169
【裁判日期】    980218
【裁判案由】    聲明異議
【裁判全文】
臺灣高等法院臺中分院刑事裁定         98年度交抗字第169號
抗  告  人
即受處分人  甲○○
                    國民
上列抗告人因違反道路交通管理處罰條例之聲明異議案件，不服
臺灣彰化地方法院中華民國97年12月31日97年度交聲字第3015號
、第3016號、第3017號、第3018號、第3019號、第3020號裁定，
均提起抗告，本院裁定如下：
    主  文
抗告駁回。
    理  由
一、抗告意旨如附件抗告狀影本內容所載（如附件）。
二、原裁定意旨如附件裁定書內容所載（如附件）。
三、按汽車有牌照借供他車使用，處汽車所有人新臺幣3600元以
    上10800元以下罰鍰，並禁止其行駛，及吊銷其牌照；又汽
    車駕駛人在道路收費停車處所停車，未依規定繳費，主管機
    關應書面通知駕駛人於7日內補繳，並收取必要之工本費用
    ，逾期再不繳納，處新臺幣300元罰鍰，此有道路交通管理
    處罰條例第12條第1項第5款、第2項、第56條第2項分別定有
    明文。次按本條例之處罰，受舉發違反道路交通管理事件之
    受處罰人，認為受舉發之違規行為應歸責他人者，應於舉發
    違反道路交通管理事件通知單應到案日期前，檢附相關證據
    及應歸責人相關證明文件，向處罰機關告知應歸責人，處罰
    機關應即另行通知應歸責人到案依法處理，逾期未依規定辦
    理者，仍依本條例各該違反條款規定處罰，此亦有道路交通
    管理處罰條例第85條第1項定有明文。再按處理違反道路交
    通管理事件，有關文書送達之程序，依行政程序法之規定。
    送達，於應受送達人之住居所、事務所或營業所為之。於應
    送達處所不獲會晤應受送達人時，得將文書付與有辨別事理
    能力之同居人、受僱人或應送達處所之接收郵件人員。送達
    ，不能依前2條規定為之者，得將文書寄存送達地之地方自
    治或警察機關，並作送達通知書2份，1份黏貼於應受送達人
    住居所、事務所、營業所或其就業處所門首，另1份交由鄰
    居轉交或置於該送達處所信箱或其他適當位置，以為送達。
    前項情形，由郵政機關為送達者，得將文書寄存於送達地之
    郵政機關。寄存機關自收受寄存文書之日起，應保存3個月
    ，此有違反道路交通管理事件統一裁罰基準及處理細則第5
    條、行政程序法第72條第1項前段、第73條第1項、第74條分
    別定有明文。
四、經查：
  (一)本件抗告人即受處分人甲○○（下稱抗告人）所有之車牌號
    碼9Q-1090號自小客車，於各如附表所示之時間，分別有(1)
    汽車駕駛人在道路收費停車處所停車，未依規定繳費，及(2)
    牌照借供他人使用等違規行為，均分別經臺南市政府交通處
    停管中心及臺南市警察局第5分局以各如附表所示之違規舉
    發通知單掣單舉發，有違規查詢報表及各該違規舉發通知單
    附卷可稽（原審卷第6、8、23、32、41、50、59頁）。
  (二)本件如附表所示之舉發違反道路交通管理事件通知單分別於
    如附表所示之日期（即97年8月1日、97年8月1日、97年8 月
    1日、97年9月5日、97年4月11日、97年9月5日）送達於抗告
    人之住處（即彰化縣芬園鄉○○村○○路○段316號），並由
    抗告人之母林許雪花收受之，有中華郵政掛號郵件收件回執
    1紙、臺南市政府交通處停管中心送達證書5紙在卷可憑（原
    審卷第28、18、27、36、45、54頁），依法應認業已合法送
    達於抗告人。抗告人雖稱伊所有之車牌號碼9Q-1090號自小
    客車業交由游萬吉全權處理，本件裁罰應由游萬吉負責，惟
    依上述道路交通管理處罰條例第85條第1項之規定，受舉發
    違反道路交通管理事件之受處罰人，認為受舉發之違規行為
    應歸責他人者，應於舉發違反道路交通管理事件通知單應到
    案日期前，檢附相關證據及應歸責人相關證明文件，向處罰
    機關告知應歸責人。惟抗告人於收受上揭舉發違反道路交通
    管理事件通知單後，並未於應到案日期前檢附相關證據及應
    歸責人相關證明文件，向處罰機關告知應歸責人游萬吉，僅
    於監理機關逕為裁決後始提出本件聲明異議，依上揭規定，
    仍應依道路交通管理處罰條例各該違反條款規定處罰。從而
    ，原審法院因認本件抗告人所有之車牌號碼9Q-1090號自小
    客車，有上述「汽車駕駛人在道路收費停車處所停車，未依
    規定繳費」及「牌照借供他人使用」等違規行為，且抗告人
    於合法收受舉發通知單後，未於上開所載期限前到案，亦未
    依規定檢附相關證據及應歸責人相關證明文件向處罰機關告
    知應歸責人為何人，原處分機關以抗告人逾越應到案期限之
    日數，依違反道路交通管理事件統一裁罰基準表所為之裁處
    【分別為(1)新臺幣300元罰鍰（附表編號1、2、3、4、6部分
    ）；(2)新臺幣10800元罰鍰，禁止其行駛及吊銷其牌照（附
    表編號5部分）】，並無不當，遂裁定駁回抗告人之聲明異
    議，經核於法並無不合。是抗告人抗告理由所指，自無理由
    ，應予以駁回。
五、據上論結，爰依道路交通案件處理辦法第26條、刑事訴訟法
    第412條，裁定如主文。
中    華    民    國    98    年    2     月    18    日
            刑事第三庭    審判長法  官  王  增  瑜
                                法  官  吳  進  發
                                法  官  梁  堯  銘
以上正本證明與原本無異。
不得再抗告。
                                書記官  陳  麗  玉
中    華    民    國    98    年    2     月    18    日
附表：
┌─┬─────┬─────┬─────┬──────┬──────┬──────┬──────┐
│編│違規時間  │違規事實  │舉發違規通│舉發違規通知│應到案日期  │裁決書      │裁決書      │
│號│          │          │知單號碼  │單（送達日期│            │原處分案號  │裁決日期    │
│  │          │          │          │）          │            │            │            │
├─┼─────┼─────┼─────┼──────┼──────┼──────┼──────┤
│1 │97年3月5日│汽車駕駛人│IS0000000 │97年8月1日  │97年8月29日 │彰監四字第裁│97年12月1日 │
│  │8時23分   │在道路收費│          │            │            │64-IS0000000│            │
│  │          │停車處所停│          │            │            │            │            │
│  │          │車，未依規│          │            │            │            │            │
│  │          │定繳費。  │          │            │            │            │            │
├─┼─────┼─────┼─────┼──────┼──────┼──────┼──────┤
│2 │97年3月17 │汽車駕駛人│IS0000000 │97年8月1日  │97年8月29日 │彰監四字第裁│97年12月1日 │
│  │日10時47分│在道路收費│          │            │            │64-IS0000000│            │
│  │          │停車處所停│          │            │            │            │            │
│  │          │車，未依規│          │            │            │            │            │
│  │          │定繳費。  │          │            │            │            │            │
├─┼─────┼─────┼─────┼──────┼──────┼──────┼──────┤
│3 │97年3月19 │汽車駕駛人│IS0000000 │97年8月1日  │97年8月29日 │彰監四字第裁│97年12月1日 │
│  │日8時30分 │在道路收費│          │            │            │64-IS0000000│            │
│  │          │停車處所停│          │            │            │            │            │
│  │          │車，未依規│          │            │            │            │            │
│  │          │定繳費。  │          │            │            │            │            │
├─┼─────┼─────┼─────┼──────┼──────┼──────┼──────┤
│4 │97年4月2日│汽車駕駛人│IS0000000 │97年9月5日  │97年10月3日 │彰監四字第裁│97年12月1日 │
│  │8時50分   │在道路收費│          │            │            │64-IS0000000│            │
│  │          │停車處所停│          │            │            │            │            │
│  │          │車，未依規│          │            │            │            │            │
│  │          │定繳費。  │          │            │            │            │            │
├─┼─────┼─────┼─────┼──────┼──────┼──────┼──────┤
│5 │97年4月9日│牌照借供他│S00000000 │97年4 月11日│97年4月24日 │彰監四字第裁│97年12月1日 │
│  │9時10分   │車使用    │          │            │            │64-S00000000│            │
│  │          │          │          │            │            │            │            │
│  │          │          │          │            │            │            │            │
│  │          │          │          │            │            │            │            │
├─┼─────┼─────┼─────┼──────┼──────┼──────┼──────┤
│6 │97年4月9日│汽車駕駛人│IS0000000 │97年9月5日  │97年10月3日 │彰監四字第裁│97年12月1日 │
│  │8時54分   │在道路收費│          │            │            │64-IS0000000│            │
│  │          │停車處所停│          │            │            │            │            │
│  │          │車，未依規│          │            │            │            │            │
│  │          │定繳費。  │          │            │            │            │            │
└─┴─────┴─────┴─────┴──────┴──────┴──────┴──────┘


司法院資訊處製作；財團法人民間司法改革基金會備份。
